Sanchez Luciano

Córdoba, Argentina

lucianomiquelsq@gmail.com | 351 2035219

Perfil Profesional

Profesional IT con experiencia en el sector tecnológico y comercial. Con certificaciones en Soporte IT y Azure Fundamentals y experiencia en proyectos de robótica y colaboración en equipo para la planificación y armado de robots. Mi experiencia también abarca el área de ventas, donde desarrollé habilidades en atención al cliente y gestión de inventarios. Además cuento con un nivel de inglés B1 y estoy comprometido con el aprendizaje continuo en el ámbito tecnológico.

Experiencia Laboral

ADMINISTRACIÓN, PROFESOR AUXILIAR - ESCUELA DE ROBÓTICA

Mar. 2023 - Mar. 2024

- Consultas en línea
- Trabajo en equipo
- Planificación y armado de robots
- Manejo del paquete Office

VENDEDOR -TINTA AMARILLA

Dic. 2019 - Jul. 2020

- Atención al cliente
- Reposición de mercadería
- Comunicación efectiva

Habilidades Técnicas

HTML5

Python

Git

• CSS3

- Jupyter Notebooks
- Azure

JavaScript

Bash

Educación

BACHILLER EN CS. SOCIALES Y HUMANIDADES - INSTITUTO SANTÍSIMA TRINIDAD

Mar. 2013 - Dic 2018

Cursos y capacitaciones

- Azure Fundamentals Junior Achievement y Microsoft
- Soporte IT Junior Achievement y Google

Idiomas